臺灣高等法院刑事判決
109年度交上易字第116號
上  訴  人  
即  被  告  鄧金睿（原名鄧經瑞）



上列上訴人因公共危險案件，不服臺灣桃園地方法院108年度審
交易字第501號，中華民國108年10月23日第一審判決（起訴案號
：臺灣桃園地方檢察署108年度偵字第16365號），提起上訴，本
院判決如下：
    主  文
上訴駁回。
    事實及理由
一、本案經本院審理結果，認第一審以上訴人即被告所為，係犯
    刑法第185條之3第1項第1款之駕駛動力交通工具而吐氣所含
    酒精濃度達每公升0.25毫克以上之罪，累犯，判處有期徒刑
    7月，其認事用法及量刑均無不當，應予維持，除證據部分
    增列被告於本院審理時之自白外，其餘均引用如附件第一審
    刑事判決書之記載。
二、被告上訴意旨略以：被告於108年6月5日下午5時許在友人處
    餐敘，飲用啤酒後因接獲母親通知身體不適，被告欲立即返
    家接送母親就診，於返家路上經警臨檢查獲；被告平日與母
    親同住，為家中經濟支柱，被告雖有酒駕前科，然距上次犯
    行已近5年未再犯錯，本次誤觸法紀深感悔悟，懇請減輕刑
    責云云。
三、經查：
  ㈠按刑事審判旨在實現刑罰權之分配的正義，故法院對有罪被
    告之科刑，應符合罪刑相當之原則，使輕重得宜，罰當其罪
    ，以契合社會之法律感情，此所以刑法第57條明定科刑時應
    審酌一切情狀，尤應注意該條所列10款事項以為科刑輕重之
    標準，俾使法院就個案之量刑，能斟酌至當。而「量刑輕重
    係屬事實審法院得依職權自由裁量之事項，苟已斟酌刑法第
    57條各款所列情狀而未逾越法定刑度，不得遽指為違法」（
    最高法院72年度台上字第6696號判例、98年度台上字第5002
    號判決意旨參照）。
  ㈡本件原審適用簡式審判程序，認定被告觸犯公共危險罪，累
    犯，量處有期徒刑7月，係以被告之自白及卷附證號查詢機
    車駕駛人資料、車輛詳細資料報表、桃園市政府警察局道路
    交通事故當事人酒精測定紀錄表、舉發違反道路交通管理事
    件通知單各1份，認定被告犯刑法第185條之3第1項第1款吐
    氣所含酒精濃度達每公升0.25毫克以上而駕駛動力交通工具
    罪，且符合累犯之要件，予以加重其刑，並就量刑部分審酌
    被告明知酒精成分將對人之意識能力造成相當程度之影響，
    且酒後駕車對其本身及一般往來之公眾均具有高度危險性，
    猶於飲用啤酒後呼氣所含酒精濃度達每公升0.34毫克而不能
    安全駕駛動力交通工具之狀況下，騎乘重型機車行駛於道路
    上，既漠視自己安危，復罔顧公眾安全，並斟酌被告素行、
    犯後態度、教育程度、家庭經濟狀況，暨其身為家庭支柱，
    需照顧母親等一切情狀，量處有期徒刑7月。經核原判決已
    詳敘認定事實所憑證據、認定理由及量刑之依據，從形式上
    觀察，即已敘明審酌刑法第57條所列事項之理由，並無採證
    、認定事實錯誤、量刑瑕疵或違背法令之情形。被告仍執前
    詞請求從輕量刑，並提出租賃契約等件為據云云，純屬其個
    人主觀上對法院量刑之期盼，難認有理由，應予駁回。
據上論斷，應依刑事訴訟法第368條、第373條，判決如主文。
本案經檢察官邱文中提起公訴，檢察官陳孟黎到庭執行職務。
中　　華　　民　　國　　109 　年　　5 　　月　　21　　日
                  刑事第十三庭審判長法  官  王國棟
                                    法  官  曹馨方
                                    法  官　呂煜仁
以上正本證明與原本無異。
不得上訴。
                                    書記官　林廷佳
中　　華　　民　　國　　109 　年　　5 　　月　　21　　日
附錄：本案論罪科刑法條全文
中華民國刑法第185 條之3
駕駛動力交通工具而有下列情形之一者，處二年以下有期徒刑，
得併科二十萬元以下罰金：
一、吐氣所含酒精濃度達每公升零點二五毫克或血液中酒精濃度
    達百分之零點零五以上。
二、有前款以外之其他情事足認服用酒類或其他相類之物，致不
    能安全駕駛。
三、服用毒品、麻醉藥品或其他相類之物，致不能安全駕駛。
因而致人於死者，處三年以上十年以下有期徒刑；致重傷者，處
一年以上七年以下有期徒刑。